臺灣高等法院民事判決　　　　　　　　96年度勞再易字第12號
再審原告　　丙○○
再審被告　　互助營造股份有限公司
法定代理人　乙○○
訴訟代理人　甲○○
上列當事人間給付工資等事件，再審原告對於中華民國96年6月8
日本院96年度勞上易字第25號判決提起再審之訴，本院於96年11
月21日言詞辯論終結，判決如下：
    主  文
再審之訴駁回。
再審訴訟費用由再審原告負擔。
    理  由
一、按再審之訴，應於30日之不變期間內提起，前項期間，自判
    決確定時起算，判決於送達前確定者，自送達時起算；其再
    審之理由發生或知悉在後者，均自知悉時起算，但自判決確
    定後已逾5年者，不得提起，民事訴訟法第500條第1、2項定
    有明文。查再審原告雖於民國96年6月14日收受本院96年度
    勞上易字第25號確定判決 (下稱原確定判決)，惟其係以民
    事訴訟法第496條第1項13款為由提起本件再審之訴，並主張
    其係於96年10月7日始知悉有「互助營造股份有限公司82年
    9月1日公告」之證物，是再審原告據此於同年10月11日提起
    本件再審之訴，尚未逾前揭30日不變期間，先此敘明。
二、再審原告主張：本院96年度勞上易字第25號確定判決（下稱
    原確定判決)對於再審原告請求再審被告給付之外地津貼部
    分，認與差旅津貼相似，為再審被告給付工資外，依不同之
    工作地區發給外地津貼，具有鼓勵恩惠性質，並非經常性給
    與，而再審原告於高鐵工程結束後，被調回再審被告公司所
    在地（台北市）服務，即無該項外地津貼之給與。惟再審原
    告於96年10月7日意外發現原確定判決訴訟程序中未經提出
    斟酌之「互助營造股份有限公司82年9月1日公告」，其中載
    明「(3)員工外地津貼之計算，將以原始之入籍點（或經過核
    准之入籍）為起算點，參照外地津貼發放表…上之入籍點與
    工作地點級數評定表…先行評定其級數，再從級數與津貼對
    照表…上之級數欄，配合津貼額欄（基本加給及偏遠加給）
    以核算每位員工入籍點與工作地點間應得之外地津貼，並按
    月隨同薪資費發放之。」，即係說明員工外地津貼之計算，
    並非以再審被告台北市總公司為基準，而應以員工最初求職
    應徵之地點為入籍點。由於再審原告當時之入籍點是台中，
    現若調回台北總公司，依上開公告所附外地津貼發放表所示
    外地津貼級數為2，則再審原告每月可領取新台幣 (下同)
    1800元之外地津貼，故自再審被告積欠再審原告工資之日即
    93年6月16日起算至再審原告提起追加之日止即96年5月15日
    止，共計36個月，再審被告應給付再審原告外地津貼64800
    元。本件若能斟酌上開公告，再審原告可受較有利益之判決
    ，爰依民事訴訟法第496條第1項第13款提起本件再審之訴，
    並聲明：(一)本院96年度勞上易字第25號確定判決駁回再審原
    告下列第二項之請求範圍內廢棄。(二)再審被告應再給付再審
    原告6萬4800元及自94年9月13日起至清償日止按年息5%計算
    之利息等語。
三、按當事人發見未經斟酌之證物或得使用該證物者，得以再審
    之訴對於確定終局判決聲明不服。但以如經斟酌可受較有利
    益之裁判者為限。民事訴訟法第496條第1項第13款定有明文
    。故依該款規定提起再審之訴者，除當事人發現未經斟酌之
    證物或得使用該證物者外，尚須以該證物如經斟酌，當事人
    可受較有利益之裁判為要件，如該證物縱加斟酌，仍不能認
    為當事人可受較有利之裁判者，即難認再審之訴為有理由。
    最高法院79年度台上字第2068號、81年度台上字第2727號裁
    判亦採此見解，可資參照。
四、查原確定判決理由已敘明「互助公司之員工被派駐外地工作
    ，並非經常性，極有可能依工作目標、性質而選派或輪調，
    是互助公司所發給之外地津貼之性質，堪認與差旅津貼相似
    ，應係互助公司為鼓勵員工派至外地工作之辛勞，而於工資
    以外，依不同之工作地區發給外地津貼，具有鼓勵恩惠之性
    質…足見該外地津貼並非屬勞基法第2條第3款之工資，是丙
    ○○主張其工資應包含外地津貼云云，亦不足取。」，此觀
    原確定判決理由欄五(二)2.之記載甚明。而再審原告於再審訴
    訟程序所提再審被告82年9月1日公告，僅係說明再審被告員
    工外地津貼之計算方式，與外地津貼是否應屬勞動基準法第
    2條第3款工資之性質判斷無涉，縱加以斟酌，亦無從使再審
    原告受較有利益之裁判。是再審原告依民事訴訟法第496條
    第1項第13款規定提起再審之訴，揆諸前揭說明，為無理由
    ，應予駁回。
五、據上論結，本件再審之訴為無理由，依民事訴訟法第78條判
    決如主文。
中　　華　　民　　國　　96　　年　　12　　月　　5 　　日
                    勞工法庭
                        審判長法　官  張耀彩
                              法　官  林金吾
                              法　官  盧彥如
正本係照原本作成。
不得上訴。
中　　華　　民　　國　　96　　年　　12　　月　　7 　　日
                              書記官  鄭兆璋
